【裁判字號】    97,訴,1753
【裁判日期】    970730
【裁判案由】    違反毒品危害防制條例
【裁判全文】
臺灣彰化地方法院刑事判決              97年度訴字第1753號
公  訴  人  臺灣彰化地方法院檢察署檢察官
被      告  甲○○
上列被告因違反毒品危害防制條例案件，經檢察官提起公訴（97
年度毒偵字2206號），本院以簡式審判程序判決如下：
    主    文
甲○○施用第一級毒品，累犯，處有期徒刑拾月。
    事    實
一、甲○○前因施用毒品案件，經送觀察、勒戒後，認有繼續施
    用毒品傾向，經本院裁定令入戒治處所施以強制戒治，於民
    國（下同）91年11月19日執行完畢釋放，復於上開執行完畢
    釋放後5年內，因施用毒品案件，經本院於94年4月11日，以
    94年度訴字第69號判處應執行有期徒刑1年確定；又因竊盜
    案件，經本院於94年9月5日，以94年度易字第380號判處有
    期徒刑8月確定，2案經接續執行，甫於95年6月21日因縮短
    刑期假釋出監付保護管束，並於95年10月14日因假釋期滿未
    經撤銷視為執行完畢。詎仍不知悔改，復基於施用第一級毒
    品海洛因之犯意，於97年4月11日14時許，在彰化縣彰化市
    ○○里○○路○段2巷11號住處內，以將海洛因摻入香菸內點
    燃吸食之方式，施用第一級毒品海洛因1次。嗣於97年4月13
    日20時20分許，在台中市○區○○路與五權路口，因形跡可
    疑而為警盤檢查獲，經徵其同意，採集尿液送驗之結果呈甲
    基安非他命及嗎啡陽性反應，始悉上情。
二、案經台中市警察局第二分局報請臺灣彰化地方法院檢察署檢
    察官偵查起訴。
    理    由
一、被告於準備程式中，先就前揭犯罪事實為有罪之陳述，且所
    犯係死刑、無期徒刑、最輕本刑為3年以上有期徒刑以外之
    罪，經本院合議庭依刑事訴訟法第273條之1第1項之規定，
    裁定由受命法官獨任進行簡式審判程式，合先敘明。
二、訊據被告對於上開施用第一級毒品海洛因之犯行均坦承不諱
    ，且其於事實欄所載時、地為警查獲後，經警採集其尿液送
    驗，結果呈嗎啡之陽性反應乙節，有尿液代號與真實姓名對
    照認證單及中山大學附設醫院尿液檢驗報告各1紙附卷可稽
    ，足徵被告之自白與事實相符。又按修正毒品危害防制條例
    就施用毒品者，僅於「初犯」及「5年後再犯」二種情形，
    有其追訴條件之限制，即須於初犯經觀察、勒戒或強制戒治
    釋放後，5年內均無施用毒品之行為，始能認其前所實施之
    觀察、勒戒或強制戒治已足遮斷毒癮，而得於5年後再犯時
    ，再予適用初犯之規定，重行觀察、勒戒等程式；倘5年內
    已經再犯，被依法追訴處罰，縱其第3次（或第3次以上）施
    用毒品之時間在初犯釋放5年以後，即與「5年後再犯」之情
    形有別，且因已於「5年內再犯」，顯見其再犯率甚高，原
    實施觀察、勒戒或強制戒治，已無法收其實效，而無5年戒
    斷期之存在，自無再經觀察、勒戒及強制戒治之必要，應由
    檢察官逕行起訴，最高法院95年度台非字第59號判決、95
    年度台非字第65號判決及95年度第7次刑事庭會議決定足供
    參照。查本件被告前因施用毒品案件，經送觀察、勒戒後，
    認有繼續施用毒品傾向，經本院裁定令入戒治處所施以強制
    戒治，於91年11月19日執行完畢釋放，復於上開執行完畢釋
    放後5年內，因施用毒品案件，經本院於94年4月11日，以94
    年度訴字第69號判處應執行有期徒刑1年確定等情，有臺灣
    高等法院被告前案紀錄表在卷可參，是以依照上開說明，本
    件被告施用毒品之犯行既經檢察官提起公訴，本院自應依法
    論科。綜上，本件事證明確，被告上開施用第一級毒品之犯
    行，洵堪認定。
三、核被告所為，係犯毒品危害防制條例第10條第1項之施用第
    一級毒品罪。又其為供施用而持有第一級毒品，其持有之低
    度行為應各為施用之高度行為所吸收，不另論罪。被告前因
    施用毒品案件，經本院於94年4月11日，以94年度訴字第69
    號判處應執行有期徒刑1年確定；又因竊盜案件，經本院於
    94年9月5日，以94年度易字第380號判處有期徒刑8月確定，
    2案經接續執行，甫於95年6月21日因縮短刑期假釋出監付保
    護管束，並於95年10月14日因假釋期滿未經撤銷視為執行完
    畢之事實，有台灣高等法院被告前案紀錄表附卷可按，其於
    有期徒刑執行完畢5年內故意犯本件有期徒刑之罪，為累犯
    ，應依刑法第47條第1項規定加重其刑。爰審酌被告前即有
    施用毒品之紀錄，經強制戒治、判處罪刑後，仍不能戒除毒
    癮，竟再度施用毒品戕害自身健康，及其犯罪之動機、目的
    、所生危害及犯罪後之態度、已接受美沙冬治療等一切情狀
    ，量處如主文所示之刑。
據上論斷，應依刑事訴訟法第273 條之1第1項、第299條第1項前
段，毒品危害防制條例第10條第1項，刑法第11條前段、第47 條
第1項，判決如主文。
本案經檢察官余建國到庭執行職務。
中    華    民    國    97    年    7     月    30    日
                  刑事第五庭    法      官  余仕明
以上正本證明與原本無異。
如不服本判決，應於判決送達後10日內，向本院提出上訴書狀，
上訴書狀應「敘述具體上訴理由」，並按他造當事人之人數附繕
本。「切勿逕送上級法院」。
中    華    民    國    97    年    7     月    30    日
                                書  記  官  黃幼華
附錄本案論罪科刑法條全文：
毒品危害防制條例第10條
施用第一級毒品者，處 6 月以上 5 年以下有期徒刑。
施用第二級毒品者，處 3 年以下有期徒刑。


司法院資訊處製作；財團法人民間司法改革基金會備份。
